臺灣苗栗地方法院民事裁定　九十一年度小上字第七號
　　上　訴　人
　　即　原　告　甲○○
　　即　被　告　乙○○
右當事人間請求侵權行為損害賠償事件，上訴人對於中華民國九十一年五月二十四日
本院苗栗簡易庭九十一年度苗小字第六七號第一審判決提起上訴，本院裁定如左：
    主      文
上訴駁回。
第二審訴訟費用新台幣貳佰玖拾元由上訴人負擔。
    理      由
一、按對於小額程序之第一審裁判之上訴，非以其違背法令為理由，不得為之；其上
    訴狀內應記載上訴理由，表明下列各款事項：(1)原判決所違背之法令及其具體內
    容；(2)依訴訟資料可認為原判決有違背法令之具體事實，民事訴訟法第四百三十
    六條之二十四第二項、第四百三十六條之二十五分別定有明文。是當事人以小額
    訴訟程序之第一審判決違背法令為理由提起上訴時，就原審判決如何不適用法規
    或適用法規不當，其上訴狀或理由書應有具體之指摘，並揭示該法規之條項或其
    內容，若係成文法以外之法則，應揭示該法則之旨趣，倘為司法解釋或最高法院
    之判例，則應揭示該判解之字號及內容，如依民事訴訟法第四百六十九條第一款
    至第五款所列各款事由提起上訴者，其上訴狀或理由書應揭示合於該條款之事實
    ；若小額訴訟程序事件，上訴人之上訴狀或理由書未依據此項方法表明者，即難
    認為已對原審判決之違背法令有具體之指摘，其上訴自難認為合法，依民事訴訟
    法第四百三十六條之三十二第二項準用同法第四百四十四條第一項之規定，第二
    審法院應以裁定駁回其上訴（最高法院七十一年台上字第三一四號判例意旨參照
    ）。又於小額訴訟程序中，當事人於第二審訴訟程序不得提出新攻擊或防禦方法
    ，但因原法院違背法令致未能提出者，不在此限，民事訴訟法第四百三十六條之
    二十八復有明文規定。依此條文及上引之同法第四百三十六條之二十四第二項、
    第四百三十六條之二十五規定，小額訴訟程序第二審原則上屬法律審，除非有民
    事訴訟法第四百三十六條之二十八但書規定之情形，第二審法院不得斟酌當事人
    於第一審審理時未提出之新攻擊或防禦方法，當事人亦不得以第一審審理時未提
    出之新攻擊或防禦方法，指摘原審判決違背法令。
二、本件上訴人就本院苗栗簡易庭九十一年度苗小字第六七號之第一審民事小額判決
    提起上訴，其上訴理由係主張：原判決謂上訴人告發被上訴人偽證案件，業經臺
    灣苗栗地方法院檢察署檢察官以九十一年度偵字第三二三號為不起訴處分在案，
    惟上訴人迄未收到不起訴處分書，不知該不起訴處分書之內容及是否得再議；被
    上訴人於鈞院刑事庭九十年度自字第二二號案件審理時證稱其於九十年一月四日
    確曾受雇訴外人黃文斌工作，一整天都沒有離開過，然此部分業經訴外人侯玉鄉
    、詹正賢於臺灣高等法院臺中分院審理時證稱：確實在九十年一月四日下午一時
    二十分至三十分許，在苗栗縣卓蘭鎮內灣里十七鄰二四之五三、五五號房屋即苗
    栗縣卓蘭鎮內灣守望相助隊前，曾見到黃文斌等語，又黃文斌住處至案發地點僅
    有二百九十公尺，騎車二度往返費時亦不超過五分鐘，是被上訴人證稱黃文斌整
    天均與其在一起，有不在場證明云云，顯係偽證，並已致上訴人遭一審法院判決
    誣告罪成立，是被上訴人所為證言顯已侵害上訴人之人格權及名譽權，致使上訴
    人受有精神上之損害，為此請求被上訴人給付新台幣一萬元等語。惟查，上訴人
    之上訴理由無非係以其尚有證人侯玉鄉、詹正賢之證詞及黃文斌住處至案地點二
    度來回費時亦不超過五分鐘可資證明被上訴人所為黃文斌不在場證明並非屬實，
    及臺灣苗栗地方法院檢察署檢察官九十一年度偵字第三二三號不起訴處分書尚未
    確定為據，然並未具體指出原審判決有如何違背法令情事，更未指明原審判決所
    違反之法令條項或其內容以及依訴訟資料有何判決違背法令之具體事實，參諸前
    開說明，自不得謂已合法表明上訴理由。況上訴人於原審審理時，均未提出尚有
    其於上訴理由狀所舉之證據可資證明被上訴人係偽證之抗辯，則上訴人於第二審
    始為上開主張，核其性質，應屬於第二審訴訟程序中所提出之新攻擊方法，且亦
    非係因原法院違背法令而致其未能提出，依民事訴訟法第四百三十六條之二十八
    規定，即不得作為第二審上訴理由，第二審法院亦不得加以審酌。從而，本件上
    訴，顯難認為合法，應予駁回。
四、按小額事件第一審法院為訴訟費用之裁判時，應確定其費用額，此項規定並於小
    額事件之上訴程序所準用，民事訴訟法第四百三十六條之十九第一項、同法第四
    百三十六條之三十二第一項定有明文，爰將本件訴訟費用額依後附計算書確定如
    主文第二項所示。
五、據上論結，本件上訴為不合法，依民事訴訟法第四百三十六條之三十二第一項、
    第二項、第四百三十六條之十九第一項、第四百四十四條第一項前段、第九十五
    條、第七十八條，裁定如主文。
中　　　華　　　民　　　國　　九十一　　年　　　八　　　月　　  七　    日
                                    臺灣苗栗地方法院民事庭
~B審判長法官　詹日賢
~B法　　　官　高敏俐
~B法　　　官　陳慧萍
右為正本係照原本作成。
~B法院書記官　張文玲
中　　　華　　　民　　　國　　九十一　　年　　　八　　　月　　  七　 　 日
~F0
~T40
┌───────────────────────────────────────────────────┐
│附    表：                                                                                            │
├───┬──────────────┬──────────────────┬─────────────┤
│ 編號 │    項               目     │    金        額（新台幣）          │  備      註              │
├───┼──────────────┼──────────────────┼─────────────┤
│  一  │第二審裁判費用              │壹佰伍拾元                        │                          │
├───┼──────────────┼──────────────────┼─────────────┤
│  二  │第二審送達郵費              │壹佰壹拾柒元                        │含送達第二審裁定之郵費，剩│
│      │                            │                                    │餘郵票另行退還。          │
├───┴──────────────┼──────────────────┼─────────────┤
│  合                            計  │貳佰柒拾元                          │                          │
└──────────────────┴──────────────────┴─────────────┘
